【裁判字號】    99,家聲,241
【裁判日期】    991129
【裁判案由】    認可離婚
【裁判全文】
臺灣臺南地方法院民事裁定             99年度家聲字第241號
聲  請  人  鄭建新
相  對  人  林  津
上列當事人間聲請認可離婚事件，本院裁定如下：
    主    文
大陸地區福建省閩侯縣人民法院西元二○○九年（民國九十八年
）十二月十一日所為而於西元二○一○年（民國九十九年）一月
四日生效之（二○○九）侯民初字第一五一五號民事確定判決書
應予認可。
聲請程序費用新臺幣壹仟元由相對人負擔。
    理    由
一、按在大陸地區作成之民事確定裁判、民事仲裁判斷，不違背
    臺灣地區公共秩序或善良風俗者，得聲請法院裁定認可，臺
    灣地區與大陸地區人民關係條例第74條第1項定有明文。
二、本件聲請意旨略以：聲請人與相對人即大陸地區人民林津離
    婚訴訟，業經大陸地區福建省閩侯縣人民法院（2009）侯民
    初字第1515號民事判決准許兩造離婚，相對人應在判決生效
    後15日內返還聲請人財物折合人民幣3萬元確定在案，並經
    福建省閩侯縣公證處以（2010）侯證內民字第1526號、（
    2010）侯證內民字第1527號公證在案，為此聲請本院認可該
    確定判決書等語，並提出大陸地區福建省閩侯縣人民法院（
    2009）侯民初字第1515號民事判決書及（2010）侯法證字第
    04號生效證明書、福建省閩侯縣公證處（2010）侯證內民字
    第1526號及（2010）侯證內民字第1527號公證書、財團法人
    海峽交流基金會（99）南核字第108139號及（99）南核字第
    108141號證明為證。
三、經查：聲請人提出之大陸地區福建省閩侯縣人民法院（2009
    ）侯民初字第1515號民事判決書及（2010）侯法證字第04號
    生效證明書、福建省閩侯縣公證處（2010）侯證內民字第15
    26號及（2010）侯證內民字第1527號公證書，業經我國財團
    法人海峽交流基金會驗證，有該基金會（99）南核字第1081
    39號、（99）南核字第108141號證明在卷足憑，則該判決書
    及生效證明書自堪信為真正。次查，上開判決係就聲請人與
    相對人間之離婚事件所為之裁判，由大陸地區福建省閩侯縣
    人民法院管轄審理，並未違背我國有關離婚事件專屬管轄之
    規定。又其判決內容略以：「原告（即聲請人）與被告（即
    相對人）婚前缺乏了解，婚後雙方又未能正確處理夫妻關係
    ，現原告提出離婚，被告同意離婚，依法予以准予。原告要
    求被告返還財物，鑑於原、被告結婚時間不長，被告收受原
    告的財物數額較大，且被告對其主張的金器等去處沒有證據
    予以支持，本院不予採信，被告應酌情予以返還。」等語，
    ，核其判決離婚所舉事由，與我國民法第1052條第2項規定
    並無不合，且其命相對人應於該判決生效後15日內返還聲請
    人財物折合人民幣3萬元乙節，亦未悖於我國民法關於夫妻
    離婚返還財務之規定，堪認該判決不違背臺灣地區之公共秩
    序或善良風俗。從而，本件聲請經核尚無不合，應予認可。
四、依臺灣地區與大陸地區人民關係條例第1條後段、第41條第1
    項，非訟事件法第21條第2項、第24條第1項，民事訴訟法第
    78條，裁定如主文。
中    華    民    國    99    年    11    月    29    日
                  家事法庭    法  官  葉惠玲
以上正本係照原本作成
如對本裁定抗告須於裁定送達後10日內向本院提出抗告狀
中    華    民    國    99    年    11    月    29    日
                              書記官  謝麗首

司法院資訊處製作；財團法人民間司法改革基金會備份。
